臺灣橋頭地方法院民事裁定
111年度橋簡聲字第39號
聲  請  人  黃信龍  
相  對  人  黃美仁  
上列聲請人因請求確認本票債權不存在事件，聲請停止強制執行
，本院裁定如下：
    主  文
聲請人供擔保新臺幣肆萬伍仟元後，本院一一一年度司執助字第
三三六五號清償票款執行事件之強制執行程序，於本院一一一年
度橋補字第八五九號(含日後改分之案號)確認本票債權不存在之
訴事件判決確定前或終結前，應暫予停止執行。
    理  由
一、聲請意旨略以：相對人持臺灣橋頭地方法院111年度司票字
    第933號本票裁定為執行名義，向臺灣高雄地方法院聲請強
    制執行，經臺灣高雄地方法院以111年度司執字第126862號
    清償票款執行事件受理後，囑託臺灣橋頭地方法院以111年
    度司執助字第3365號清償票款執行事件( 下稱系爭執行事件
    ）執行中，聲請人已對相對人所執如前開本票裁定所示本票
    ，提起確認本票債權不存在之訴(聲請人誤載為債務人異議
    之訴)，經本院以111年度橋補字第859號確認本票債權不存
    在事件(下稱系爭訴訟)裁定補費中。爰請准供擔保，於系爭
    訴訟判決確定前停止系爭執行事件之執行程序等語。
二、按發票人主張本票係偽造、變造者，於非訟事件法第194條
    裁定送達後20日內，得對執票人向為裁定之法院提起確認之
    訴；發票人主張本票債權不存在而提起確認之訴不合於第1
    項之規定者，法院依發票人之聲請，得許其提供相當並確實
    之擔保，停止強制執行，同法第195條第1項、第3項定有明
    文。
三、經查，聲請人主張之前揭事實，及系爭執行事件尚未終結等
    情，業據本院調取系爭執行事件及本院111年度橋補字第859
    號確認本票債權不存在事件卷宗核閱無訛，本院斟酌系爭執
    行事件如繼續執行，聲請人日後縱獲勝訴，亦恐受有難以回
    復損害之虞，故認系爭執行事件有停止執行之必要，因認聲
    請人聲請停止執行，於法有據，應予准許。惟為確保相對人
    因聲請人聲請停止強制執行不當可能遭受之損害得獲賠償，
    並兼顧兩造之權益，本院爰命聲請人提供相當並確實之擔保
    後停止強制執行，茲審酌相對人於系爭執行事件所行使之債
    權額為新臺幣（下同）246,400元、請求利率為6%，而因聲
    請人聲請停止執行，致相對人所能受償之時間必然延宕，是
    考量本院111年度橋補字第859號確認本票債權不存在事件由
    訴訟至定讞所須之期間，如相對人可及時受償，其資金可運
    用之情形等情，酌定本件之擔保金額為45,000元，應屬相當
    。
四、依強制執行法第18條第2項、非訟事件法第195條第3項，裁
    定如主文。 
中　　華　　民　　國　　111 　年　　12　　月　　12　　日
          　　　　橋頭簡易庭  法　　　官  薛博仁
以上正本係照原本作成。
如不服本裁定，應於送達後10日內，向本院提出抗告狀並表明抗
告理由，如於本裁定宣示後送達前提起抗告者，應於裁定送達後
10日內補提抗告理由書（須附繕本），並繳納抗告費新臺幣1,00
0元。
      　　　　　　　　　　　　書　記　官  林國龍
中　　華　　民　　國　　111 　年　　12　　月　　12　　日